---
title: "Dokumentacja projekt PADR"
author: "Karolina Joachimczyk"
date: "`r Sys.Date()`"
output: html_document
---

Projekt z Podstaw Analizy Danych w R autorstwa Karoliny Joachimczyk i Katarzyny Latos.

Projekt zakłada obróbkę oraz analizę danych GUS w celu przewidywania liczby zgonów pacjentów trafiających do Szpitalnych Oddziałów Ratunkowych w poszczególnych województwach na podstawie wybranych cech o największym wpływie.

```{r, include=FALSE}
library(readxl)
path <- "C:/dane_gus_uzupelnione.xlsx"
my_data <- read_excel(path, 2)
path1 <- "C:/dane_guss.xlsx"
my_data_s<-read_excel(path1, 1)
mydata_siec<-subset(my_data_s,select=-c(7:98))
```

Najpierw dokonano oceny i wstępnej obróbki danych. Następnie dokonano wykreślenia
pojedynczych zależności i zbadania ich wpływu na śmiertelność.

```{r, include=FALSE}
#usuwamy kolumne lozek 18 i kolumne kod
bez_kolumny_1<-subset(my_data, select=-c(Kod))
bez_kolumny_lozek_18<-subset(bez_kolumny_1,select=-c(50))

#usunięcie MIEJSCA DZIENNE
bez_nazwy<-subset(bez_kolumny_lozek_18,select=-c(2))
bezreszty1<-subset(bez_nazwy,select=-c(3:15))
bezcalego1<-subset(bezreszty1,select=-c(2:3))

#usunięcie ŁÓŻKA OGÓŁEM + ŁÓŻKA DLA MŁODZIEŻY + ŁÓŻKA DLA KLINIK
bez3calych<-subset(bezcalego1,select=-c(19:63))
bez3calych1<-subset(bez3calych,select=-c(18:19))

#USUWAMY PACJENCI DO 18 + PACJENCI POWYŻEJ 65
bezpacjentow<-subset(bez3calych1,select=-c(51:80))
bezpacjentow1<-subset(bezpacjentow,select=-c(50:51))

#usuwamy wiersz drugi - [osoba]
library(dplyr)
bezpacjentow1wiersza<-bezpacjentow1%>%slice(-c(2))

smierccc<-subset(bezpacjentow1wiersza, select=-c(1:81))
smierc3<-smierccc%>%slice(-c(3:18))
danesmierc<-smierc3%>%slice(c(2))

#leczeni 1 dnia
dzien1<-subset(bezpacjentow1wiersza, select=-c(1,18:97))
dzien1wiersz<-dzien1%>%slice(c(2))

#leczeni klinicznie
klinicznie<-subset(bezpacjentow1wiersza, select=-c(1:49,66:97))
kliniczniewiersz<-klinicznie%>%slice(c(2))

```

```{r, echo=FALSE}
library(ggplot2)
plot(2006:2021,danesmierc,col="red",xlab = "Lata", ylab = "Liczba zgonów",pch=20,cex=2, main="Osoby ze stwierdzonym zgonem przed podjęciem leczenia \n lub w trakcie na przestrzeni lat")

```

```{r, echo=FALSE}
plot(2006:2021,danesmierc,col="red",xlab = "Lata", ylab = "Liczba zgonów",pch=20,cex=2, main="Liczba osób zmarłych przed podjęciem leczenia \n a liczba pacjentów wyleczonych 1-go dnia")
par(new=TRUE)
plot(2006:2021,dzien1wiersz,col="green",pch=20,cex=2,axes=FALSE,ann=FALSE)
axis(4)
mtext("Liczba wyleczonych 1-go dnia", side=4)
```

```{r, echo=FALSE}
plot(2006:2021,danesmierc,col="red",xlab = "Lata", ylab = "Liczba zgonów",pch=20,cex=2, main="Liczba osób zmarłych przed podjęciem leczenia \n a liczba pacjentów leczonych klinicznie")
par(new=TRUE)
plot(2006:2021,kliniczniewiersz,col="green",pch=20,cex=2,axes=FALSE,ann=FALSE)
axis(4)
mtext("Liczba przyjętych klinicznie", side=4)

```

```{r, echo=FALSE}
plot(2006:2021,danesmierc,col="red",xlab = "Lata", ylab = "Liczba zgonów",pch=20,cex=2, main="Liczba pacjentów leczonych klinicznie \n oraz liczba osób wyleczonych 1-go dnia \n a liczba zmarłych przed podjęciem leczenia")
par(new=TRUE)
plot(2006:2021,kliniczniewiersz,col="green",pch=20,cex=2,axes=FALSE,ann=FALSE)
axis(4)
par(new=TRUE)
plot(2006:2021,dzien1wiersz,col="blue",pch=20,cex=2,axes=FALSE,ann=FALSE)
mtext("Liczba pacjentów", side=4)
```

Podgląd danych z najważniejszymi cechami.

```{r}
summary(mydata_siec)
```

Wykonanie predykcji modelem regresyjnym.

```{r, include=FALSE}
library(readxl)
path <- "C:/dane_gus_uzupelnione.xlsx"
path1 <- "C:/dane_guss.xlsx"
data1<-read_excel(path1,1)
data1<-subset(data1,select=c(1:6))
data2<-read_excel(path1,2)
```


```{r}
#----------lm-------------------

head(data1)
```


```{r, echo=FALSE}
data1.lm<-lm(Smierc~Jedendzien+Srednielozka+Leczeniogolem+Szpitalne+Pobyt, data=data1)
```


```{r}
summary(data1.lm)
names(data1.lm)
summary(data1.lm$coefficients)
```


```{r, echo=FALSE}
data1$Smierc.lm<-data1.lm$fitted.values

plot(x = data1$Smierc,                          
     y = abs(data1.lm$fitted.values),               
     xlab = "Prawdziwe wartości",
     ylab = "Wartości wg. modelu",
     main = "Regresja")

data1.new<-data.frame(data2)

```

Rezultaty osiągnięte przy pomocy sieci neuronowej.

```{r, include=FALSE}
library(neuralnet)

str(mydata_siec)
data3 <- as.matrix(mydata_siec)
set.seed(124)
ind <- sample(2, nrow(data3), replace = T, prob = c(0.7, 0.3))
training <- data3[ind==1, ]
test <- data3[ind==2, ]
trainingtarget <- data3[ind==8]
testtarget <- data3[ind==16]

n <- neuralnet(Smierc~Jedendzien +Srednielozka+Leczeniogolem+Szpitalne+Pobyt,
               data = mydata_siec,
               hidden = c(6,2),
               linear.output = F,
               lifesign = 'full',
               rep=1)

```

```{r, echo=FALSE}

plot(n,rep = "best",col.hidden = 'darkgreen',     
     col.hidden.synapse = 'darkgreen',
     show.weights = F,
     information = F,
     fill = 'lightblue')
```

```{r, echo=FALSE}

n$result.matrix
output <- compute(n, rep = 1, training)
head(output$net.result)
```

Numery województw.

```{r, include=FALSE}
Wojewodztwa<-sample(c("Dolnośląskie","Kujawsko-pomorskie","Lubelskie","Lubuskie","Łódzkie","Małopolskie","Mazowieckie","Opolskie","Podkarpackie","Podlaskie","Pomorskie","Śląskie","Świętokrzyskie","Warmińsko-mazurskie","Wielkopolskie","Zachodniopomorskie"))
v<-data.frame(Wojewodztwa)
```

```{r, echo=FALSE}
v
```

Przewidywania uzyskane na podstawie regresji.

```{r, echo=FALSE}
#regresja
      predict(object = data1.lm,     
        newdata = data1.new) 
```

Przewidywania uzyskane na podstawie sieci neuronowej.

```{r, echo=FALSE}
#sieć
      plot(1:16,n$response,col="blue",xlab = "Numer województwa", ylab = "Liczba zgonów",pch=20,cex=2, main="Predykowane zgony dla kolejnych numerów województw")
```

Rezultaty osiągnięte przy pomocy obu metod dają różne wyniki. Bardziej zbliżone otrzymano dzięki sieci neuronowej, te uzyskane dla regresji okazały się być bardziej "spłaszczone" i zaburzone wskutek jednej z "odstających od reszty" wartości.


